[-jO9MGoggpJA#0] ^1/1<num>/1<num><subst><nom>$ 	^ӘХМӘТ/Әхмәт<np><top><attr>/Әхмәт<np><top><nom>/Әхмәт<np><ant><m><nom>/Әхмәт<np><top><attr><err_orth>/Әхмәт<np><top><nom><err_orth>/Әхмәт<np><ant><m><nom><err_orth>/Әхмәт<np><top><nom>+и<cop><aor><p3><pl>/Әхмәт<np><top><nom>+и<cop><aor><p3><sg>/Әхмәт<np><ant><m><nom>+и<cop><aor><p3><pl>/Әхмәт<np><ant><m><nom>+и<cop><aor><p3><sg>/Әхмәт<np><top><nom>+и<cop><aor><p3><pl><err_orth>/Әхмәт<np><top><nom>+и<cop><aor><p3><sg><err_orth>/Әхмәт<np><ant><m><nom>+и<cop><aor><p3><pl><err_orth>/Әхмәт<np><ant><m><nom>+и<cop><aor><p3><sg><err_orth>$ ^КАЙДА/Кай<np><ant><m><loc>/кайда<adv><itg>/Кай<np><ant><m><loc>+и<cop><aor><p3><pl>/Кай<np><ant><m><loc>+и<cop><aor><p3><sg>/кайда<adv><itg>+и<cop><aor><p3><pl>/кайда<adv><itg>+и<cop><aor><p3><sg>$^?/?<sent>$
[/-jO9MGoggpJA]
[6J0XtPtjL6JN#0] ^10/10<num>/10<num><subst><nom>$ 	^Соңрак/соң<adj><comp>/соң<adj><comp><advl>/соңрак<adv>/соң<adj><comp><subst><nom>/соң<adj><comp>+и<cop><aor><p3><pl>/соң<adj><comp>+и<cop><aor><p3><sg>/соң<adj><comp><subst><nom>+и<cop><aor><p3><pl>/соң<adj><comp><subst><nom>+и<cop><aor><p3><sg>$ ^ул/ул<n><attr>/ул<n><nom>/ул<det><dem>/ул<prn><dem><nom>/ул<prn><pers><p3><sg><nom>/бул<v><tv><imp><p2><sg>/бул<v><iv><imp><p2><sg>/ул<n><nom>+и<cop><aor><p3><pl>/ул<n><nom>+и<cop><aor><p3><sg>/ул<prn><dem><nom>+и<cop><aor><p3><pl>/ул<prn><dem><nom>+и<cop><aor><p3><sg>$ ^бер/бер<num>/бер<det><ind>/бер<num><subst><nom>/бер<num><subst><nom>+и<cop><aor><p3><pl>/бер<num><subst><nom>+и<cop><aor><p3><sg>$  ^тавыш/тавыш<n><attr>/тавыш<n><nom>/тавыш<n><nom>+и<cop><aor><p3><pl>/тавыш<n><nom>+и<cop><aor><p3><sg>$ ^ишетә/ишет<v><tv><prc_impf>/ишет<v><tv><pres><p3><sg>$^,/,<cm>$ ^ул/ул<n><attr>/ул<n><nom>/ул<det><dem>/ул<prn><dem><nom>/ул<prn><pers><p3><sg><nom>/бул<v><tv><imp><p2><sg>/бул<v><iv><imp><p2><sg>/ул<n><nom>+и<cop><aor><p3><pl>/ул<n><nom>+и<cop><aor><p3><sg>/ул<prn><dem><nom>+и<cop><aor><p3><pl>/ул<prn><dem><nom>+и<cop><aor><p3><sg>$ ^иске/иске<adj>/иске<adj><advl>/иске<adj><subst><nom>/иске<adj>+и<cop><aor><p3><pl>/иске<adj>+и<cop><aor><p3><sg>/иске<adj><subst><nom>+и<cop><aor><p3><pl>/иске<adj><subst><nom>+и<cop><aor><p3><sg>$ ^зур/зур<adj>/зур<adj><advl>/зур<adj><subst><nom>/зур<adj>+и<cop><aor><p3><pl>/зур<adj>+и<cop><aor><p3><sg>/зур<adj><subst><nom>+и<cop><aor><p3><pl>/зур<adj><subst><nom>+и<cop><aor><p3><sg>$ ^агачның/агач<n><gen>$ ^артыннан/арт<n><px3sp><abl>/арт<adj><subst><px3sp><abl>/арт<n><px3sp><abl>+и<cop><aor><p3><pl>/арт<n><px3sp><abl>+и<cop><aor><p3><sg>/арт<adj><subst><px3sp><abl>+и<cop><aor><p3><pl>/арт<adj><subst><px3sp><abl>+и<cop><aor><p3><sg>$ ^килә/кил<vaux><prc_impf>/кил<v><tv><prc_impf>/кил<v><iv><prc_impf>/кил<vaux><pres><p3><sg>/кил<v><tv><pres><p3><sg>/кил<v><iv><pres><p3><sg>$^./.<sent>$ ^Бу/бу<n><attr>/бу<n><nom>/бу<det><dem>/бу<prn><dem><nom>/бу<v><tv><imp><p2><sg>/бу<n><nom>+и<cop><aor><p3><pl>/бу<n><nom>+и<cop><aor><p3><sg>/бу<prn><dem><nom>+и<cop><aor><p3><pl>/бу<prn><dem><nom>+и<cop><aor><p3><sg>$ ^Әхмәт/Әхмәт<np><top><attr>/Әхмәт<np><top><nom>/Әхмәт<np><ant><m><nom>/Әхмәт<np><top><attr><err_orth>/Әхмәт<np><top><nom><err_orth>/Әхмәт<np><ant><m><nom><err_orth>/Әхмәт<np><top><nom>+и<cop><aor><p3><pl>/Әхмәт<np><top><nom>+и<cop><aor><p3><sg>/Әхмәт<np><ant><m><nom>+и<cop><aor><p3><pl>/Әхмәт<np><ant><m><nom>+и<cop><aor><p3><sg>/Әхмәт<np><top><nom>+и<cop><aor><p3><pl><err_orth>/Әхмәт<np><top><nom>+и<cop><aor><p3><sg><err_orth>/Әхмәт<np><ant><m><nom>+и<cop><aor><p3><pl><err_orth>/Әхмәт<np><ant><m><nom>+и<cop><aor><p3><sg><err_orth>$ ^түгелме/и<cop><neg><aor><p3><sg>+мы<qst>$^?/?<sent>$ ^Тагын/тагын<adv>/так<adj><subst><px3sp><acc>/Так<np><ant><m><px3sp><acc>$ ^бер/бер<num>/бер<det><ind>/бер<num><subst><nom>/бер<num><subst><nom>+и<cop><aor><p3><pl>/бер<num><subst><nom>+и<cop><aor><p3><sg>$ ^тавыш/тавыш<n><attr>/тавыш<n><nom>/тавыш<n><nom>+и<cop><aor><p3><pl>/тавыш<n><nom>+и<cop><aor><p3><sg>$ ^бар/бар<adj>/бар<phrase>/бар<n><attr>/бар<n><nom>/бар<det><qnt>/бар<adj><subst><nom>/бар<v><tv><imp><p2><sg>/бар<v><iv><imp><p2><sg>/бар<adj>+и<cop><aor><p3><pl>/бар<adj>+и<cop><aor><p3><sg>/бар<n><nom>+и<cop><aor><p3><pl>/бар<n><nom>+и<cop><aor><p3><sg>/бар<adj><subst><nom>+и<cop><aor><p3><pl>/бар<adj><subst><nom>+и<cop><aor><p3><sg>$^!/!<sent>$ ^Игътибар белән/игътибар белән<adv>$ ^тыңлый/тыңла<v><tv><prc_impf>/тыңла<v><tv><pres><p3><sg>$^./.<sent>$ ^Ул/ул<n><attr>/ул<n><nom>/ул<det><dem>/ул<prn><dem><nom>/ул<prn><pers><p3><sg><nom>/бул<v><tv><imp><p2><sg>/бул<v><iv><imp><p2><sg>/ул<n><nom>+и<cop><aor><p3><pl>/ул<n><nom>+и<cop><aor><p3><sg>/ул<prn><dem><nom>+и<cop><aor><p3><pl>/ул<prn><dem><nom>+и<cop><aor><p3><sg>$ ^берәр/бер<num><dist><nom>/берәр<det><ind>/бер<num><dist><nom>+и<cop><aor><p3><pl>/бер<num><dist><nom>+и<cop><aor><p3><sg>$ ^хайванныкы да/хайван<n><gen><subst><nom>+да<cnjcoo>/хайван<n><gen><subst><nom>+да<postadv>/хайван<n><gen><subst><nom>+и<cop><aor><p3><pl>+да<cnjcoo>/хайван<n><gen><subst><nom>+и<cop><aor><p3><pl>+да<postadv>/хайван<n><gen><subst><nom>+и<cop><aor><p3><sg>+да<cnjcoo>/хайван<n><gen><subst><nom>+и<cop><aor><p3><sg>+да<postadv>$ ^кошныкы да/кош<n><gen><subst><nom>+да<cnjcoo>/кош<n><gen><subst><nom>+да<postadv>/кош<n><gen><subst><nom>+и<cop><aor><p3><pl>+да<cnjcoo>/кош<n><gen><subst><nom>+и<cop><aor><p3><pl>+да<postadv>/кош<n><gen><subst><nom>+и<cop><aor><p3><sg>+да<cnjcoo>/кош<n><gen><subst><nom>+и<cop><aor><p3><sg>+да<postadv>$ ^түгел/түгел<cnjcoo>/и<cop><neg><aor><p3><sg>/түк<v><tv><pass><imp><p2><sg>$^./.<sent>$ ^Хәзер/хәзер<adv>/хәзер<n><attr>/хәзер<n><nom>/хәзер<n><nom>+и<cop><aor><p3><pl>/хәзер<n><nom>+и<cop><aor><p3><sg>$ ^ул/ул<n><attr>/ул<n><nom>/ул<det><dem>/ул<prn><dem><nom>/ул<prn><pers><p3><sg><nom>/бул<v><tv><imp><p2><sg>/бул<v><iv><imp><p2><sg>/ул<n><nom>+и<cop><aor><p3><pl>/ул<n><nom>+и<cop><aor><p3><sg>/ул<prn><dem><nom>+и<cop><aor><p3><pl>/ул<prn><dem><nom>+и<cop><aor><p3><sg>$ ^яхшы/яхшы<ij>/яхшы<adj>/яхшы<adj><advl>/яхшы<adj><subst><nom>/яхшы<adj>+и<cop><aor><p3><pl>/яхшы<adj>+и<cop><aor><p3><sg>/яхшы<adj><subst><nom>+и<cop><aor><p3><pl>/яхшы<adj><subst><nom>+и<cop><aor><p3><sg>$ ^ишетелә/ишет<v><tv><pass><prc_impf>/ишетел<v><tv><prc_impf>/ишетел<v><iv><prc_impf>/ишет<v><tv><pass><pres><p3><sg>/ишетел<v><tv><pres><p3><sg>/ишетел<v><iv><pres><p3><sg>$^./.<sent>$ ^Бу/бу<n><attr>/бу<n><nom>/бу<det><dem>/бу<prn><dem><nom>/бу<v><tv><imp><p2><sg>/бу<n><nom>+и<cop><aor><p3><pl>/бу<n><nom>+и<cop><aor><p3><sg>/бу<prn><dem><nom>+и<cop><aor><p3><pl>/бу<prn><dem><nom>+и<cop><aor><p3><sg>$ ^Әхмәттер/Әхмәт<np><top><nom>+дыр<mod_ind>/Әхмәт<np><ant><m><nom>+дыр<mod_ind>/Әхмәт<np><top><nom>+и<cop><aor><p3><pl>+дыр<mod_ind>/Әхмәт<np><top><nom>+и<cop><aor><p3><sg>+дыр<mod_ind>/Әхмәт<np><ant><m><nom>+и<cop><aor><p3><pl>+дыр<mod_ind>/Әхмәт<np><ant><m><nom>+и<cop><aor><p3><sg>+дыр<mod_ind>/Әхмәт<np><top><nom>+дыр<mod_ind><err_orth>/Әхмәт<np><ant><m><nom>+дыр<mod_ind><err_orth>/Әхмәт<np><top><nom>+и<cop><aor><p3><pl>+дыр<mod_ind><err_orth>/Әхмәт<np><top><nom>+и<cop><aor><p3><sg>+дыр<mod_ind><err_orth>/Әхмәт<np><ant><m><nom>+и<cop><aor><p3><pl>+дыр<mod_ind><err_orth>/Әхмәт<np><ant><m><nom>+и<cop><aor><p3><sg>+дыр<mod_ind><err_orth>$^!/!<sent>$
[/6J0XtPtjL6JN]
[CYv-Be3DDl7Y#0] ^8/8<num>/8<num><subst><nom>$ 	^Гөлнара/Гөлнара<np><ant><f><nom>/Гөлнара<np><ant><f><nom><err_orth>/Гөлнара<np><ant><f><nom>+и<cop><aor><p3><pl>/Гөлнара<np><ant><f><nom>+и<cop><aor><p3><sg>/Гөлнара<np><ant><f><nom>+и<cop><aor><p3><pl><err_orth>/Гөлнара<np><ant><f><nom>+и<cop><aor><p3><sg><err_orth>$ ^тәрәзәдән/тәрәзә<n><abl>/тәрәзә<n><abl>+и<cop><aor><p3><pl>/тәрәзә<n><abl>+и<cop><aor><p3><sg>$ ^күренә торган/күр<v><tv><pass><gpr_impf>/күр<v><tv><pass><gpr_impf><subst><nom>$ ^әнисенә/әнис<n><px3sp><dat>$ ^карый/кара<vaux><prc_impf>/кара<v><tv><prc_impf>/карый<n><attr>/карый<n><nom>/кара<vaux><pres><p3><sg>/кара<v><tv><pres><p3><sg>/карый<n><nom>+и<cop><aor><p3><pl>/карый<n><nom>+и<cop><aor><p3><sg>$^,/,<cm>$ ^Гөлнара/Гөлнара<np><ant><f><nom>/Гөлнара<np><ant><f><nom><err_orth>/Гөлнара<np><ant><f><nom>+и<cop><aor><p3><pl>/Гөлнара<np><ant><f><nom>+и<cop><aor><p3><sg>/Гөлнара<np><ant><f><nom>+и<cop><aor><p3><pl><err_orth>/Гөлнара<np><ant><f><nom>+и<cop><aor><p3><sg><err_orth>$ ^әнисенең/әнис<n><px3sp><gen>$ ^елмаюын/елмай<v><tv><ger><px3sp><acc>/елмай<v><iv><ger><px3sp><acc>/елмаю<n><px3sp><acc>$ ^күреп/күр<v><tv><gna_perf>/күр<v><tv><prc_perf>$ ^аның/ул<prn><dem><gen>/ул<prn><pers><p3><sg><gen>$ ^Әхмәтнең/Әхмәт<np><top><gen>/Әхмәт<np><ant><m><gen>/Әхмәт<np><top><gen><err_orth>/Әхмәт<np><ant><m><gen><err_orth>$ ^кая/кая<adv><itg>/кая<adv><itg>+и<cop><aor><p3><pl>/кая<adv><itg>+и<cop><aor><p3><sg>$ ^киткәне/кит<vaux><ger_past><px3sp><nom>/кит<v><tv><ger_past><px3sp><nom>/кит<v><iv><ger_past><px3sp><nom>/кит<vaux><gpr_past><subst><px3sp><nom>/кит<v><tv><gpr_past><subst><px3sp><nom>/кит<v><iv><gpr_past><subst><px3sp><nom>$ ^белгәнен/бел<vaux><ger_past><px3sp><acc>/бел<v><tv><ger_past><px3sp><acc>/бел<vaux><gpr_past><subst><px3sp><acc>/бел<v><tv><gpr_past><subst><px3sp><acc>$ ^аңлый/аңла<v><tv><prc_impf>/аңла<v><tv><pres><p3><sg>$^./.<sent>$ "^Миңа/мин<prn><pers><p1><sg><dat>$ ^аның/ул<prn><dem><gen>/ул<prn><pers><p3><sg><gen>$ ^кайда/кайда<adv><itg>/кайда<adv><itg>+и<cop><aor><p3><pl>/кайда<adv><itg>+и<cop><aor><p3><sg>$ ^икәнен/и<cop><ger_past><px3sp><acc>/икән<n><px3sp><acc>/икән<adj><subst><px3sp><acc>$ ^әйт/әйт<v><tv><imp><p2><sg>$^!/!<sent>$" ^ди/ди<v><tv><imp><p2><sg>$^./.<sent>$ "^Юк/юк<ij>/юк<adj>/юк<phrase>/Юк<np><top><attr>/Юк<np><top><nom>/юк<adj><subst><nom>/юк<adj>+и<cop><aor><p3><pl>/юк<adj>+и<cop><aor><p3><sg>/Юк<np><top><nom>+и<cop><aor><p3><pl>/Юк<np><top><nom>+и<cop><aor><p3><sg>/юк<adj><subst><nom>+и<cop><aor><p3><pl>/юк<adj><subst><nom>+и<cop><aor><p3><sg>$^,/,<cm>$ ^Гөлнара/Гөлнара<np><ant><f><nom>/Гөлнара<np><ant><f><nom><err_orth>/Гөлнара<np><ant><f><nom>+и<cop><aor><p3><pl>/Гөлнара<np><ant><f><nom>+и<cop><aor><p3><sg>/Гөлнара<np><ant><f><nom>+и<cop><aor><p3><pl><err_orth>/Гөлнара<np><ant><f><nom>+и<cop><aor><p3><sg><err_orth>$^,/,<cm>$ ^әйтмәм/әйт<v><tv><neg><fut><p1><sg>$" ^дип/ди<v><tv><gna_perf>/ди<v><tv><prc_perf>$ ^җавап бирә/җавап бир<v><tv><prc_impf>/җавап бир<v><tv><pres><p3><sg>$ ^әнисе/әнис<n><px3sp><nom>/әнис<n><px3sp><nom>+и<cop><aor><p3><pl>/әнис<n><px3sp><nom>+и<cop><aor><p3><sg>$^./.<sent>$ ^Аның/ул<prn><dem><gen>/ул<prn><pers><p3><sg><gen>$ ^кайда/кайда<adv><itg>/кайда<adv><itg>+и<cop><aor><p3><pl>/кайда<adv><itg>+и<cop><aor><p3><sg>$ ^икәне/и<cop><ger_past><px3sp><nom>/икән<n><px3sp><nom>/икән<adj><subst><px3sp><nom>/икән<n><px3sp><nom>+и<cop><aor><p3><pl>/икән<n><px3sp><nom>+и<cop><aor><p3><sg>/икән<adj><subst><px3sp><nom>+и<cop><aor><p3><pl>/икән<adj><subst><px3sp><nom>+и<cop><aor><p3><sg>$ ^белгәненә/бел<vaux><ger_past><px3sp><dat>/бел<v><tv><ger_past><px3sp><dat>/бел<vaux><gpr_past><subst><px3sp><dat>/бел<v><tv><gpr_past><subst><px3sp><dat>$ ^карамастан/кара<vaux><gna_neg>/кара<v><tv><gna_neg>/кара<vaux><neg><gpr_fut><subst><abl>/кара<v><tv><neg><gpr_fut><subst><abl>/карамастан<post>$^,/,<cm>$ ^әйтәсе/әйт<v><tv><gpr_fut3>/әйт<v><tv><ger_fut3><px3sp><nom>/әйт<v><tv><gpr_fut3><subst><nom>/әйт<v><tv><prc_vol><p3><sg>$ ^килми/кил<vaux><neg><gna_perf>/кил<vaux><neg><prc_impf>/кил<vaux><neg><prc_perf>/кил<v><tv><neg><gna_perf>/кил<v><tv><neg><prc_impf>/кил<v><tv><neg><prc_perf>/кил<v><iv><neg><gna_perf>/кил<v><iv><neg><prc_impf>/кил<v><iv><neg><prc_perf>/кил<vaux><neg><pres><p3><sg>/кил<v><tv><neg><pres><p3><sg>/кил<v><iv><neg><pres><p3><sg>$^./.<sent>$
[/CYv-Be3DDl7Y]
[LcZWUlTKEYAF#0] ^7/7<num>/7<num><subst><nom>$ 	^Гөлнара/Гөлнара<np><ant><f><nom>/Гөлнара<np><ant><f><nom><err_orth>/Гөлнара<np><ant><f><nom>+и<cop><aor><p3><pl>/Гөлнара<np><ant><f><nom>+и<cop><aor><p3><sg>/Гөлнара<np><ant><f><nom>+и<cop><aor><p3><pl><err_orth>/Гөлнара<np><ant><f><nom>+и<cop><aor><p3><sg><err_orth>$ ^Әхмәтнең/Әхмәт<np><top><gen>/Әхмәт<np><ant><m><gen>/Әхмәт<np><top><gen><err_orth>/Әхмәт<np><ant><m><gen><err_orth>$ ^кайда/кайда<adv><itg>/кайда<adv><itg>+и<cop><aor><p3><pl>/кайда<adv><itg>+и<cop><aor><p3><sg>$ ^булганын/бул<vaux><ger_past><px3sp><acc>/бул<v><tv><ger_past><px3sp><acc>/бул<v><iv><ger_past><px3sp><acc>/бул<vaux><gpr_past><subst><px3sp><acc>/бул<v><tv><gpr_past><subst><px3sp><acc>/бул<v><iv><gpr_past><subst><px3sp><acc>/булган<adj><subst><px3sp><acc>$ ^белми/бел<vaux><neg><gna_perf>/бел<vaux><neg><prc_impf>/бел<vaux><neg><prc_perf>/бел<v><tv><neg><gna_perf>/бел<v><tv><neg><prc_impf>/бел<v><tv><neg><prc_perf>/бел<vaux><neg><pres><p3><sg>/бел<v><tv><neg><pres><p3><sg>$^./.<sent>$ ^Эттән/эт<n><abl>/эт<n><abl>+и<cop><aor><p3><pl>/эт<n><abl>+и<cop><aor><p3><sg>$ ^сорый/сора<v><tv><prc_impf>/сора<v><tv><pres><p3><sg>$^:/:<sent>$ "^Әхмәтне/Әхмәт<np><top><acc>/Әхмәт<np><ant><m><acc>/Әхмәт<np><top><acc><err_orth>/Әхмәт<np><ant><m><acc><err_orth>$ ^күрдеңме/күр<v><tv><ifi><p2><sg>+мы<qst>$^?/?<sent>$" ^Эт/эт<n><attr>/эт<n><nom>/эт<v><tv><imp><p2><sg>/эт<n><nom>+и<cop><aor><p3><pl>/эт<n><nom>+и<cop><aor><p3><sg>$ ^сөйләшми/сөйлә<v><tv><coop><neg><gna_perf>/сөйлә<v><tv><coop><neg><prc_impf>/сөйлә<v><tv><coop><neg><prc_perf>/сөйләш<v><tv><neg><gna_perf>/сөйләш<v><tv><neg><prc_impf>/сөйләш<v><tv><neg><prc_perf>/сөйлә<v><tv><coop><neg><pres><p3><sg>/сөйләш<v><tv><neg><pres><p3><sg>$^,/,<cm>$ ^әлбәттә/әлбәттә<ij>/әлбәттә<adv>$^./.<sent>$ ^Шуңа күрә/шуңа күрә<cnjadv>$ ^Гөлнара/Гөлнара<np><ant><f><nom>/Гөлнара<np><ant><f><nom><err_orth>/Гөлнара<np><ant><f><nom>+и<cop><aor><p3><pl>/Гөлнара<np><ant><f><nom>+и<cop><aor><p3><sg>/Гөлнара<np><ant><f><nom>+и<cop><aor><p3><pl><err_orth>/Гөлнара<np><ant><f><nom>+и<cop><aor><p3><sg><err_orth>$ ^үз/үз<det><ref>$ ^соравына/сора<v><tv><ger><px3sp><dat>/сорау<n><px3sp><dat>$ ^җавап/җавап<n><attr>/җавап<n><nom>/җавап<n><nom>+и<cop><aor><p3><pl>/җавап<n><nom>+и<cop><aor><p3><sg>$ ^алмый да/ал<vaux><neg><gna_perf>+да<cnjcoo>/ал<vaux><neg><gna_perf>+да<postadv>/ал<vaux><neg><prc_impf>+да<cnjcoo>/ал<vaux><neg><prc_impf>+да<postadv>/ал<vaux><neg><prc_perf>+да<cnjcoo>/ал<vaux><neg><prc_perf>+да<postadv>/ал<v><tv><neg><gna_perf>+да<cnjcoo>/ал<v><tv><neg><gna_perf>+да<postadv>/ал<v><tv><neg><prc_impf>+да<cnjcoo>/ал<v><tv><neg><prc_impf>+да<postadv>/ал<v><tv><neg><prc_perf>+да<cnjcoo>/ал<v><tv><neg><prc_perf>+да<postadv>/ал<vaux><neg><pres><p3><sg>+да<cnjcoo>/ал<vaux><neg><pres><p3><sg>+да<postadv>/ал<v><tv><neg><pres><p3><sg>+да<cnjcoo>/ал<v><tv><neg><pres><p3><sg>+да<postadv>$^./.<sent>$ ^Кешеләр/кеше<n><pl><nom>/кеше<n><pl><nom>+и<cop><aor><p3><pl>/кеше<n><pl><nom>+и<cop><aor><p3><sg>$ ^этләр/эт<n><pl><nom>/эт<n><pl><nom>+и<cop><aor><p3><pl>/эт<n><pl><nom>+и<cop><aor><p3><sg>$ ^белән/белән<cnjcoo>/белән<post>$ ^сөйләшкәндә/сөйлә<v><tv><coop><ger_past><loc>/сөйләш<v><tv><ger_past><loc>/сөйлә<v><tv><coop><gpr_past><subst><loc>/сөйләш<v><tv><gpr_past><subst><loc>$ ^җавап/җавап<n><attr>/җавап<n><nom>/җавап<n><nom>+и<cop><aor><p3><pl>/җавап<n><nom>+и<cop><aor><p3><sg>$ ^алмыйлар/ал<vaux><neg><pres><p3><pl>/ал<v><tv><neg><pres><p3><pl>$ ^шул/шул<adj>/шул<mod_ass>/шул<adj><advl>/шул<det><dem>/шул<adj><subst><nom>/шул<prn><dem><nom>/шул<adj>+и<cop><aor><p3><pl>/шул<adj>+и<cop><aor><p3><sg>/шул<adj><subst><nom>+и<cop><aor><p3><pl>/шул<adj><subst><nom>+и<cop><aor><p3><sg>/шул<prn><dem><nom>+и<cop><aor><p3><pl>/шул<prn><dem><nom>+и<cop><aor><p3><sg>$^!/!<sent>$
[/LcZWUlTKEYAF]
[PYxbsnnsngw7#0] ^5/5<num>/5<num><subst><nom>$ 	^Әниләре/әни<n><pl><px3sp><nom>/әни<n><pl><px3sp><nom>+и<cop><aor><p3><pl>/әни<n><pl><px3sp><nom>+и<cop><aor><p3><sg>$ ^песие/песи<n><px3sp><nom>/песи<n><px3sp><nom>+и<cop><aor><p3><pl>/песи<n><px3sp><nom>+и<cop><aor><p3><sg>$ ^белән/белән<cnjcoo>/белән<post>$ ^бергә/бер<num><subst><dat>/бергә<adj>/бергә<adv>/бергә<post>/бергә<adj><advl>/бергә<adj><subst><nom>/бергә<adj>+и<cop><aor><p3><pl>/бергә<adj>+и<cop><aor><p3><sg>/бергә<adj><subst><nom>+и<cop><aor><p3><pl>/бергә<adj><subst><nom>+и<cop><aor><p3><sg>$ ^өйдә/өй<n><loc>/өй<n><loc>+и<cop><aor><p3><pl>/өй<n><loc>+и<cop><aor><p3><sg>$^,/,<cm>$ ^ул/ул<n><attr>/ул<n><nom>/ул<det><dem>/ул<prn><dem><nom>/ул<prn><pers><p3><sg><nom>/бул<v><tv><imp><p2><sg>/бул<v><iv><imp><p2><sg>/ул<n><nom>+и<cop><aor><p3><pl>/ул<n><nom>+и<cop><aor><p3><sg>/ул<prn><dem><nom>+и<cop><aor><p3><pl>/ул<prn><dem><nom>+и<cop><aor><p3><sg>$ ^тәрәзәдән/тәрәзә<n><abl>/тәрәзә<n><abl>+и<cop><aor><p3><pl>/тәрәзә<n><abl>+и<cop><aor><p3><sg>$ ^карап/кара<vaux><gna_perf>/кара<vaux><prc_perf>/кара<v><tv><gna_perf>/кара<v><tv><prc_perf>$ ^уйнаган/уйна<v><tv><gpr_past>/уйна<v><tv><ger_past><nom>/уйна<v><tv><gpr_past><subst><nom>/уйна<v><tv><past><p3><sg>$ ^Әхмәт/Әхмәт<np><top><attr>/Әхмәт<np><top><nom>/Әхмәт<np><ant><m><nom>/Әхмәт<np><top><attr><err_orth>/Әхмәт<np><top><nom><err_orth>/Әхмәт<np><ant><m><nom><err_orth>/Әхмәт<np><top><nom>+и<cop><aor><p3><pl>/Әхмәт<np><top><nom>+и<cop><aor><p3><sg>/Әхмәт<np><ant><m><nom>+и<cop><aor><p3><pl>/Әхмәт<np><ant><m><nom>+и<cop><aor><p3><sg>/Әхмәт<np><top><nom>+и<cop><aor><p3><pl><err_orth>/Әхмәт<np><top><nom>+и<cop><aor><p3><sg><err_orth>/Әхмәт<np><ant><m><nom>+и<cop><aor><p3><pl><err_orth>/Әхмәт<np><ant><m><nom>+и<cop><aor><p3><sg><err_orth>$ ^һәм/һәм<cnjcoo>$ ^Гөлнараны/Гөлнара<np><ant><f><acc>/Гөлнара<np><ant><f><acc><err_orth>$ ^күзәтә/күзәт<v><tv><prc_impf>/күзәт<v><tv><pres><p3><sg>$^./.<sent>$ ^Әхмәт/Әхмәт<np><top><attr>/Әхмәт<np><top><nom>/Әхмәт<np><ant><m><nom>/Әхмәт<np><top><attr><err_orth>/Әхмәт<np><top><nom><err_orth>/Әхмәт<np><ant><m><nom><err_orth>/Әхмәт<np><top><nom>+и<cop><aor><p3><pl>/Әхмәт<np><top><nom>+и<cop><aor><p3><sg>/Әхмәт<np><ant><m><nom>+и<cop><aor><p3><pl>/Әхмәт<np><ant><m><nom>+и<cop><aor><p3><sg>/Әхмәт<np><top><nom>+и<cop><aor><p3><pl><err_orth>/Әхмәт<np><top><nom>+и<cop><aor><p3><sg><err_orth>/Әхмәт<np><ant><m><nom>+и<cop><aor><p3><pl><err_orth>/Әхмәт<np><ant><m><nom>+и<cop><aor><p3><sg><err_orth>$ ^тиз генә/тиз<adj>+гына<postadv>/тиз<adj><advl>+гына<postadv>/тиз<adj><subst><nom>+гына<postadv>/тиз<adj>+и<cop><aor><p3><pl>+гына<postadv>/тиз<adj>+и<cop><aor><p3><sg>+гына<postadv>/тиз<adj><subst><nom>+и<cop><aor><p3><pl>+гына<postadv>/тиз<adj><subst><nom>+и<cop><aor><p3><sg>+гына<postadv>$ ^иске/иске<adj>/иске<adj><advl>/иске<adj><subst><nom>/иске<adj>+и<cop><aor><p3><pl>/иске<adj>+и<cop><aor><p3><sg>/иске<adj><subst><nom>+и<cop><aor><p3><pl>/иске<adj><subst><nom>+и<cop><aor><p3><sg>$ ^зур/зур<adj>/зур<adj><advl>/зур<adj><subst><nom>/зур<adj>+и<cop><aor><p3><pl>/зур<adj>+и<cop><aor><p3><sg>/зур<adj><subst><nom>+и<cop><aor><p3><pl>/зур<adj><subst><nom>+и<cop><aor><p3><sg>$ ^бер/бер<num>/бер<det><ind>/бер<num><subst><nom>/бер<num><subst><nom>+и<cop><aor><p3><pl>/бер<num><subst><nom>+и<cop><aor><p3><sg>$ ^агачка/агач<n><dat>$ ^йөгерә/йөгер<v><tv><prc_impf>/йөгер<v><iv><prc_impf>/йөгер<v><tv><pres><p3><sg>/йөгер<v><iv><pres><p3><sg>$^,/,<cm>$ ^аның/ул<prn><dem><gen>/ул<prn><pers><p3><sg><gen>$ ^артына/арт<n><px3sp><dat>/арт<adj><subst><px3sp><dat>/артына<adj>/артына<adj><advl>/артына<adj><subst><nom>/артына<adj>+и<cop><aor><p3><pl>/артына<adj>+и<cop><aor><p3><sg>/артына<adj><subst><nom>+и<cop><aor><p3><pl>/артына<adj><subst><nom>+и<cop><aor><p3><sg>$ ^Гөлнарадан/Гөлнара<np><ant><f><abl>/Гөлнара<np><ant><f><abl><err_orth>/Гөлнара<np><ant><f><abl>+и<cop><aor><p3><pl>/Гөлнара<np><ant><f><abl>+и<cop><aor><p3><sg>/Гөлнара<np><ant><f><abl>+и<cop><aor><p3><pl><err_orth>/Гөлнара<np><ant><f><abl>+и<cop><aor><p3><sg><err_orth>$ ^яшеренә/яшерен<v><tv><prc_impf>/яшерен<v><iv><prc_impf>/яшерен<v><tv><pres><p3><sg>/яшерен<v><iv><pres><p3><sg>$^./.<sent>$ ^Ни өчен/ни өчен<adv><itg>/ни өчен<adv><itg>+и<cop><aor><p3><pl>/ни өчен<adv><itg>+и<cop><aor><p3><sg>$ ^беләсезме/бел<vaux><pres><p2><frm><pl>+мы<qst>/бел<vaux><pres><p2><frm><sg>+мы<qst>/бел<vaux><pres><p2><pl>+мы<qst>/бел<v><tv><pres><p2><frm><pl>+мы<qst>/бел<v><tv><pres><p2><frm><sg>+мы<qst>/бел<v><tv><pres><p2><pl>+мы<qst>$^?/?<sent>$ ^Гөлнара/Гөлнара<np><ant><f><nom>/Гөлнара<np><ant><f><nom><err_orth>/Гөлнара<np><ant><f><nom>+и<cop><aor><p3><pl>/Гөлнара<np><ant><f><nom>+и<cop><aor><p3><sg>/Гөлнара<np><ant><f><nom>+и<cop><aor><p3><pl><err_orth>/Гөлнара<np><ant><f><nom>+и<cop><aor><p3><sg><err_orth>$ ^утырып/утыр<vaux><gna_perf>/утыр<vaux><prc_perf>/утыр<v><tv><gna_perf>/утыр<v><tv><prc_perf>/утыр<v><iv><gna_perf>/утыр<v><iv><prc_perf>$ ^куллары/кул<n><pl><px3sp><nom>/кул<n><pl><px3sp><nom>+и<cop><aor><p3><pl>/кул<n><pl><px3sp><nom>+и<cop><aor><p3><sg>$ ^белән/белән<cnjcoo>/белән<post>$ ^күзләрен/күз<n><pl><px3sp><acc>/күзлә<v><tv><ger_fut><px3sp><acc>/күзлә<v><tv><gpr_fut><subst><px3sp><acc>$ ^каплый/капла<v><tv><prc_impf>/капла<v><tv><pres><p3><sg>$^./.<sent>$ ^Бер нәрсәне/бер нәрсә<prn><ind><acc>$ ^күрмичә/күр<v><tv><neg><gna_perf>/күр<v><tv><neg><prc_impf>/күр<v><tv><neg><prc_perf>$ ^саный/сана<v><tv><prc_impf>/сана<v><tv><pres><p3><sg>$^./.<sent>$ ^Ни өчен/ни өчен<adv><itg>/ни өчен<adv><itg>+и<cop><aor><p3><pl>/ни өчен<adv><itg>+и<cop><aor><p3><sg>$ ^моны/бу<prn><dem><acc>$ ^эшли/эшлә<v><tv><prc_impf>/эшлә<v><tv><pres><p3><sg>$ ^ул/ул<n><attr>/ул<n><nom>/ул<det><dem>/ул<prn><dem><nom>/ул<prn><pers><p3><sg><nom>/бул<v><tv><imp><p2><sg>/бул<v><iv><imp><p2><sg>/ул<n><nom>+и<cop><aor><p3><pl>/ул<n><nom>+и<cop><aor><p3><sg>/ул<prn><dem><nom>+и<cop><aor><p3><pl>/ул<prn><dem><nom>+и<cop><aor><p3><sg>$^?/?<sent>$ ^Һәм/һәм<cnjcoo>$ ^Әхмәт/Әхмәт<np><top><attr>/Әхмәт<np><top><nom>/Әхмәт<np><ant><m><nom>/Әхмәт<np><top><attr><err_orth>/Әхмәт<np><top><nom><err_orth>/Әхмәт<np><ant><m><nom><err_orth>/Әхмәт<np><top><nom>+и<cop><aor><p3><pl>/Әхмәт<np><top><nom>+и<cop><aor><p3><sg>/Әхмәт<np><ant><m><nom>+и<cop><aor><p3><pl>/Әхмәт<np><ant><m><nom>+и<cop><aor><p3><sg>/Әхмәт<np><top><nom>+и<cop><aor><p3><pl><err_orth>/Әхмәт<np><top><nom>+и<cop><aor><p3><sg><err_orth>/Әхмәт<np><ant><m><nom>+и<cop><aor><p3><pl><err_orth>/Әхмәт<np><ant><m><nom>+и<cop><aor><p3><sg><err_orth>$ ^агачның/агач<n><gen>$ ^артында/арт<n><px3sp><loc>/арт<adj><subst><px3sp><loc>/арт<n><px3sp><loc>+и<cop><aor><p3><pl>/арт<n><px3sp><loc>+и<cop><aor><p3><sg>/арт<adj><subst><px3sp><loc>+и<cop><aor><p3><pl>/арт<adj><subst><px3sp><loc>+и<cop><aor><p3><sg>$ ^ни/ни<cnjcoo>/ни<prn><itg><nom>/ни<prn><itg><nom>+и<cop><aor><p3><pl>/ни<prn><itg><nom>+и<cop><aor><p3><sg>$ ^эшли/эшлә<v><tv><prc_impf>/эшлә<v><tv><pres><p3><sg>$^?/?<sent>$
[/PYxbsnnsngw7]
[T4M-G7j_g3Nv#0] ^2/2<num>/2<num><subst><nom>$ 	^Әхмәт/Әхмәт<np><top><attr>/Әхмәт<np><top><nom>/Әхмәт<np><ant><m><nom>/Әхмәт<np><top><attr><err_orth>/Әхмәт<np><top><nom><err_orth>/Әхмәт<np><ant><m><nom><err_orth>/Әхмәт<np><top><nom>+и<cop><aor><p3><pl>/Әхмәт<np><top><nom>+и<cop><aor><p3><sg>/Әхмәт<np><ant><m><nom>+и<cop><aor><p3><pl>/Әхмәт<np><ant><m><nom>+и<cop><aor><p3><sg>/Әхмәт<np><top><nom>+и<cop><aor><p3><pl><err_orth>/Әхмәт<np><top><nom>+и<cop><aor><p3><sg><err_orth>/Әхмәт<np><ant><m><nom>+и<cop><aor><p3><pl><err_orth>/Әхмәт<np><ant><m><nom>+и<cop><aor><p3><sg><err_orth>$ ^һәм/һәм<cnjcoo>$ ^Гөлнара/Гөлнара<np><ant><f><nom>/Гөлнара<np><ant><f><nom><err_orth>/Гөлнара<np><ant><f><nom>+и<cop><aor><p3><pl>/Гөлнара<np><ant><f><nom>+и<cop><aor><p3><sg>/Гөлнара<np><ant><f><nom>+и<cop><aor><p3><pl><err_orth>/Гөлнара<np><ant><f><nom>+и<cop><aor><p3><sg><err_orth>$ ^бакчада/бакча<n><loc>/бакча<n><loc>+и<cop><aor><p3><pl>/бакча<n><loc>+и<cop><aor><p3><sg>$^./.<sent>$ ^Һава/һава<n><attr>/һава<n><nom>/Һава<np><ant><f><nom>/һава<n><nom>+и<cop><aor><p3><pl>/һава<n><nom>+и<cop><aor><p3><sg>/Һава<np><ant><f><nom>+и<cop><aor><p3><pl>/Һава<np><ant><f><nom>+и<cop><aor><p3><sg>$ ^бүген/бүген<adv>/бүк<n><px3sp><acc>$ ^бик/бик<adv>/бик<n><attr>/бик<n><nom>/бик<n><nom>+и<cop><aor><p3><pl>/бик<n><nom>+и<cop><aor><p3><sg>$ ^әйбәт/әйбәт<adj>/әйбәт<n><attr>/әйбәт<n><nom>/әйбәт<adj><advl>/әйбәт<adj><subst><nom>/әйбәт<adj>+и<cop><aor><p3><pl>/әйбәт<adj>+и<cop><aor><p3><sg>/әйбәт<n><nom>+и<cop><aor><p3><pl>/әйбәт<n><nom>+и<cop><aor><p3><sg>/әйбәт<adj><subst><nom>+и<cop><aor><p3><pl>/әйбәт<adj><subst><nom>+и<cop><aor><p3><sg>$^,/,<cm>$ ^җылы гына/җылы<adj>+гына<postadv>/җылы<n><nom>+гына<postadv>/җылы<adj><advl>+гына<postadv>/җылы<adj><subst><nom>+гына<postadv>/җылы<adj>+и<cop><aor><p3><pl>+гына<postadv>/җылы<adj>+и<cop><aor><p3><sg>+гына<postadv>/җылы<n><nom>+и<cop><aor><p3><pl>+гына<postadv>/җылы<n><nom>+и<cop><aor><p3><sg>+гына<postadv>/җылы<adj><subst><nom>+и<cop><aor><p3><pl>+гына<postadv>/җылы<adj><subst><nom>+и<cop><aor><p3><sg>+гына<postadv>$^./.<sent>$ ^Тик/тик<cnjcoo>/тик<adv>$ ^кичә/кич<v><tv><prc_impf>/кичә<adv>/кичә<n><attr>/кичә<n><nom>/кич<v><tv><pres><p3><sg>/кичә<n><nom>+и<cop><aor><p3><pl>/кичә<n><nom>+и<cop><aor><p3><sg>$ ^бик/бик<adv>/бик<n><attr>/бик<n><nom>/бик<n><nom>+и<cop><aor><p3><pl>/бик<n><nom>+и<cop><aor><p3><sg>$ ^суык/суык<adj>/суык<adj><advl>/суык<adj><subst><nom>/суык<adj>+и<cop><aor><p3><pl>/суык<adj>+и<cop><aor><p3><sg>/суык<adj><subst><nom>+и<cop><aor><p3><pl>/суык<adj><subst><nom>+и<cop><aor><p3><sg>$ ^иде/и<cop><ifi><p3><sg>/и<v><tv><ifi><p3><sg>$^!/!<sent>$ ^Шул сәбәпле/шул сәбәпле<cnjadv>$ ^алар/ул<prn><dem><pl><nom>/алар<prn><pers><p3><pl><nom>/ул<prn><dem><pl><nom>+и<cop><aor><p3><pl>/ул<prn><dem><pl><nom>+и<cop><aor><p3><sg>/алар<prn><pers><p3><pl><nom>+и<cop><aor><p3><pl>/алар<prn><pers><p3><pl><nom>+и<cop><aor><p3><sg>$ ^тышта/тыш<n><loc>/тыш<n><loc>+и<cop><aor><p3><pl>/тыш<n><loc>+и<cop><aor><p3><sg>$ ^уйнамадылар/уйна<v><tv><neg><ifi><p3><pl>$^./.<sent>$ ^Әхмәт/Әхмәт<np><top><attr>/Әхмәт<np><top><nom>/Әхмәт<np><ant><m><nom>/Әхмәт<np><top><attr><err_orth>/Әхмәт<np><top><nom><err_orth>/Әхмәт<np><ant><m><nom><err_orth>/Әхмәт<np><top><nom>+и<cop><aor><p3><pl>/Әхмәт<np><top><nom>+и<cop><aor><p3><sg>/Әхмәт<np><ant><m><nom>+и<cop><aor><p3><pl>/Әхмәт<np><ant><m><nom>+и<cop><aor><p3><sg>/Әхмәт<np><top><nom>+и<cop><aor><p3><pl><err_orth>/Әхмәт<np><top><nom>+и<cop><aor><p3><sg><err_orth>/Әхмәт<np><ant><m><nom>+и<cop><aor><p3><pl><err_orth>/Әхмәт<np><ant><m><nom>+и<cop><aor><p3><sg><err_orth>$ ^һәм/һәм<cnjcoo>$ ^Гөлнара/Гөлнара<np><ant><f><nom>/Гөлнара<np><ant><f><nom><err_orth>/Гөлнара<np><ant><f><nom>+и<cop><aor><p3><pl>/Гөлнара<np><ant><f><nom>+и<cop><aor><p3><sg>/Гөлнара<np><ant><f><nom>+и<cop><aor><p3><pl><err_orth>/Гөлнара<np><ant><f><nom>+и<cop><aor><p3><sg><err_orth>$ ^уйнарга/уйна<v><tv><inf>/уйна<v><tv><gpr_fut><subst><dat>$ ^яраталар/ярат<v><tv><pres><p3><pl>$^,/,<cm>$ ^алар/ул<prn><dem><pl><nom>/алар<prn><pers><p3><pl><nom>/ул<prn><dem><pl><nom>+и<cop><aor><p3><pl>/ул<prn><dem><pl><nom>+и<cop><aor><p3><sg>/алар<prn><pers><p3><pl><nom>+и<cop><aor><p3><pl>/алар<prn><pers><p3><pl><nom>+и<cop><aor><p3><sg>$ ^һәрвакыт/һәрвакыт<adv>$ ^өй/өй<n><attr>/өй<n><nom>/өй<v><tv><imp><p2><sg>/өй<n><nom>+и<cop><aor><p3><pl>/өй<n><nom>+и<cop><aor><p3><sg>$ ^алдындагы/ал<n><px3sp><loc><attr>/алдын<adj><subst><loc><attr>/ал<n><px3sp><loc><subst><nom>/алдын<adj><subst><loc><subst><nom>/ал<n><px3sp><loc><subst><nom>+и<cop><aor><p3><pl>/ал<n><px3sp><loc><subst><nom>+и<cop><aor><p3><sg>/алдын<adj><subst><loc><subst><nom>+и<cop><aor><p3><pl>/алдын<adj><subst><loc><subst><nom>+и<cop><aor><p3><sg>$ ^бакчада/бакча<n><loc>/бакча<n><loc>+и<cop><aor><p3><pl>/бакча<n><loc>+и<cop><aor><p3><sg>$ ^бергә/бер<num><subst><dat>/бергә<adj>/бергә<adv>/бергә<post>/бергә<adj><advl>/бергә<adj><subst><nom>/бергә<adj>+и<cop><aor><p3><pl>/бергә<adj>+и<cop><aor><p3><sg>/бергә<adj><subst><nom>+и<cop><aor><p3><pl>/бергә<adj><subst><nom>+и<cop><aor><p3><sg>$ ^уйныйлар/уйна<v><tv><pres><p3><pl>$^./.<sent>$
[/T4M-G7j_g3Nv]
[ZN9Idozt23g5#0] ^3/3<num>/3<num><subst><nom>$ 	^Әхмәт/Әхмәт<np><top><attr>/Әхмәт<np><top><nom>/Әхмәт<np><ant><m><nom>/Әхмәт<np><top><attr><err_orth>/Әхмәт<np><top><nom><err_orth>/Әхмәт<np><ant><m><nom><err_orth>/Әхмәт<np><top><nom>+и<cop><aor><p3><pl>/Әхмәт<np><top><nom>+и<cop><aor><p3><sg>/Әхмәт<np><ant><m><nom>+и<cop><aor><p3><pl>/Әхмәт<np><ant><m><nom>+и<cop><aor><p3><sg>/Әхмәт<np><top><nom>+и<cop><aor><p3><pl><err_orth>/Әхмәт<np><top><nom>+и<cop><aor><p3><sg><err_orth>/Әхмәт<np><ant><m><nom>+и<cop><aor><p3><pl><err_orth>/Әхмәт<np><ant><m><nom>+и<cop><aor><p3><sg><err_orth>$ ^алты/алты<num>/алты<num><subst><nom>/алты<num><subst><nom>+и<cop><aor><p3><pl>/алты<num><subst><nom>+и<cop><aor><p3><sg>$ ^яшьтәге/яшь<n><loc><attr>/яшь<adj><subst><loc><attr>/яшь<n><loc><subst><nom>/яшь<adj><subst><loc><subst><nom>/яшь<n><loc><subst><nom>+и<cop><aor><p3><pl>/яшь<n><loc><subst><nom>+и<cop><aor><p3><sg>/яшь<adj><subst><loc><subst><nom>+и<cop><aor><p3><pl>/яшь<adj><subst><loc><subst><nom>+и<cop><aor><p3><sg>$ ^бәләкәй/бәләкәй<adj>/бәләкәй<adj><advl>/бәләкәй<adj><subst><nom>/бәләкәй<adj>+и<cop><aor><p3><pl>/бәләкәй<adj>+и<cop><aor><p3><sg>/бәләкәй<adj><subst><nom>+и<cop><aor><p3><pl>/бәләкәй<adj><subst><nom>+и<cop><aor><p3><sg>$ ^бер/бер<num>/бер<det><ind>/бер<num><subst><nom>/бер<num><subst><nom>+и<cop><aor><p3><pl>/бер<num><subst><nom>+и<cop><aor><p3><sg>$ ^малай/малай<n><attr>/малай<n><nom>/малай<n><nom>+и<cop><aor><p3><pl>/малай<n><nom>+и<cop><aor><p3><sg>$^./.<sent>$ ^Кызыкай/кызыкай<n><attr>/кызыкай<n><nom>/кызыкай<n><nom>+и<cop><aor><p3><pl>/кызыкай<n><nom>+и<cop><aor><p3><sg>$ ^аның/ул<prn><dem><gen>/ул<prn><pers><p3><sg><gen>$ ^сеңеле/сеңел<n><px3sp><nom>/сеңел<n><px3sp><nom>+и<cop><aor><p3><pl>/сеңел<n><px3sp><nom>+и<cop><aor><p3><sg>$^,/,<cm>$ ^ул/ул<n><attr>/ул<n><nom>/ул<det><dem>/ул<prn><dem><nom>/ул<prn><pers><p3><sg><nom>/бул<v><tv><imp><p2><sg>/бул<v><iv><imp><p2><sg>/ул<n><nom>+и<cop><aor><p3><pl>/ул<n><nom>+и<cop><aor><p3><sg>/ул<prn><dem><nom>+и<cop><aor><p3><pl>/ул<prn><dem><nom>+и<cop><aor><p3><sg>$ ^биш/биш<num>/биш<num><subst><nom>/биш<num><subst><nom>+и<cop><aor><p3><pl>/биш<num><subst><nom>+и<cop><aor><p3><sg>$ ^яшьтә/яшь<n><loc>/яшь<adj><subst><loc>/яшь<n><loc>+и<cop><aor><p3><pl>/яшь<n><loc>+и<cop><aor><p3><sg>/яшь<adj><subst><loc>+и<cop><aor><p3><pl>/яшь<adj><subst><loc>+и<cop><aor><p3><sg>$^./.<sent>$ ^Әхмәтнең/Әхмәт<np><top><gen>/Әхмәт<np><ant><m><gen>/Әхмәт<np><top><gen><err_orth>/Әхмәт<np><ant><m><gen><err_orth>$ ^бәләкәй/бәләкәй<adj>/бәләкәй<adj><advl>/бәләкәй<adj><subst><nom>/бәләкәй<adj>+и<cop><aor><p3><pl>/бәләкәй<adj>+и<cop><aor><p3><sg>/бәләкәй<adj><subst><nom>+и<cop><aor><p3><pl>/бәләкәй<adj><subst><nom>+и<cop><aor><p3><sg>$ ^бер/бер<num>/бер<det><ind>/бер<num><subst><nom>/бер<num><subst><nom>+и<cop><aor><p3><pl>/бер<num><subst><nom>+и<cop><aor><p3><sg>$ ^эте/эт<n><px3sp><nom>/эт<n><px3sp><nom>+и<cop><aor><p3><pl>/эт<n><px3sp><nom>+и<cop><aor><p3><sg>$ ^бар/бар<adj>/бар<phrase>/бар<n><attr>/бар<n><nom>/бар<det><qnt>/бар<adj><subst><nom>/бар<v><tv><imp><p2><sg>/бар<v><iv><imp><p2><sg>/бар<adj>+и<cop><aor><p3><pl>/бар<adj>+и<cop><aor><p3><sg>/бар<n><nom>+и<cop><aor><p3><pl>/бар<n><nom>+и<cop><aor><p3><sg>/бар<adj><subst><nom>+и<cop><aor><p3><pl>/бар<adj><subst><nom>+и<cop><aor><p3><sg>$^,/,<cm>$ ^әлегә/әлегә<adv>$ ^эт тә/эт<n><nom>+да<cnjcoo>/эт<n><nom>+да<postadv>/эт<v><tv><imp><p2><sg>+да<cnjcoo>/эт<n><nom>+и<cop><aor><p3><pl>+да<cnjcoo>/эт<n><nom>+и<cop><aor><p3><pl>+да<postadv>/эт<n><nom>+и<cop><aor><p3><sg>+да<cnjcoo>/эт<n><nom>+и<cop><aor><p3><sg>+да<postadv>$ ^бакчада/бакча<n><loc>/бакча<n><loc>+и<cop><aor><p3><pl>/бакча<n><loc>+и<cop><aor><p3><sg>$^./.<sent>$ ^Эт/эт<n><attr>/эт<n><nom>/эт<v><tv><imp><p2><sg>/эт<n><nom>+и<cop><aor><p3><pl>/эт<n><nom>+и<cop><aor><p3><sg>$ ^бу/бу<n><attr>/бу<n><nom>/бу<det><dem>/бу<prn><dem><nom>/бу<v><tv><imp><p2><sg>/бу<n><nom>+и<cop><aor><p3><pl>/бу<n><nom>+и<cop><aor><p3><sg>/бу<prn><dem><nom>+и<cop><aor><p3><pl>/бу<prn><dem><nom>+и<cop><aor><p3><sg>$ ^ике/ике<num>/ике<num><subst><nom>/ике<num><subst><nom>+и<cop><aor><p3><pl>/ике<num><subst><nom>+и<cop><aor><p3><sg>$ ^бала/бала<n><attr>/бала<n><nom>/бала<n><nom>+и<cop><aor><p3><pl>/бала<n><nom>+и<cop><aor><p3><sg>$ ^белән/белән<cnjcoo>/белән<post>$ ^уйнарга/уйна<v><tv><inf>/уйна<v><tv><gpr_fut><subst><dat>$ ^ярата/ярат<v><tv><prc_impf>/ярат<v><tv><pres><p3><sg>$^./.<sent>$ ^Эт/эт<n><attr>/эт<n><nom>/эт<v><tv><imp><p2><sg>/эт<n><nom>+и<cop><aor><p3><pl>/эт<n><nom>+и<cop><aor><p3><sg>$ ^әле/әле<cnjcoo>/әле<adv>/әле<emph>$ ^бик/бик<adv>/бик<n><attr>/бик<n><nom>/бик<n><nom>+и<cop><aor><p3><pl>/бик<n><nom>+и<cop><aor><p3><sg>$ ^шат/шат<adj>/шат<n><attr>/шат<n><nom>/шат<adj><advl>/шат<adj><subst><nom>/шат<adj>+и<cop><aor><p3><pl>/шат<adj>+и<cop><aor><p3><sg>/шат<n><nom>+и<cop><aor><p3><pl>/шат<n><nom>+и<cop><aor><p3><sg>/шат<adj><subst><nom>+и<cop><aor><p3><pl>/шат<adj><subst><nom>+и<cop><aor><p3><sg>$^./.<sent>$
[/ZN9Idozt23g5]
[dWj4bIyccaEm#0] ^6/6<num>/6<num><subst><nom>$ 	^Бу/бу<n><attr>/бу<n><nom>/бу<det><dem>/бу<prn><dem><nom>/бу<v><tv><imp><p2><sg>/бу<n><nom>+и<cop><aor><p3><pl>/бу<n><nom>+и<cop><aor><p3><sg>/бу<prn><dem><nom>+и<cop><aor><p3><pl>/бу<prn><dem><nom>+и<cop><aor><p3><sg>$ ^уен/уй<n><px3sp><acc>/уен<n><attr>/уен<n><nom>/уен<n><nom>+и<cop><aor><p3><pl>/уен<n><nom>+и<cop><aor><p3><sg>$^./.<sent>$ ^Гөлнара/Гөлнара<np><ant><f><nom>/Гөлнара<np><ant><f><nom><err_orth>/Гөлнара<np><ant><f><nom>+и<cop><aor><p3><pl>/Гөлнара<np><ant><f><nom>+и<cop><aor><p3><sg>/Гөлнара<np><ant><f><nom>+и<cop><aor><p3><pl><err_orth>/Гөлнара<np><ant><f><nom>+и<cop><aor><p3><sg><err_orth>$ ^санап/сана<v><tv><gna_perf>/сана<v><tv><prc_perf>$ ^бетерде/бетер<vaux><ifi><p3><sg>/бетер<v><tv><ifi><p3><sg>$^,/,<cm>$ ^әйләнеп/әйлән<v><tv><gna_perf>/әйлән<v><tv><prc_perf>/әйлән<v><iv><gna_perf>/әйлән<v><iv><prc_perf>$ ^карый/кара<vaux><prc_impf>/кара<v><tv><prc_impf>/карый<n><attr>/карый<n><nom>/кара<vaux><pres><p3><sg>/кара<v><tv><pres><p3><sg>/карый<n><nom>+и<cop><aor><p3><pl>/карый<n><nom>+и<cop><aor><p3><sg>$^./.<sent>$ ^Әхмәтне/Әхмәт<np><top><acc>/Әхмәт<np><ant><m><acc>/Әхмәт<np><top><acc><err_orth>/Әхмәт<np><ant><m><acc><err_orth>$ ^эзли/эзлә<v><tv><prc_impf>/эзлә<v><tv><pres><p3><sg>$^:/:<sent>$ ^кая/кая<adv><itg>/кая<adv><itg>+и<cop><aor><p3><pl>/кая<adv><itg>+и<cop><aor><p3><sg>$ ^китте/кит<vaux><ifi><p3><sg>/кит<v><tv><ifi><p3><sg>/кит<v><iv><ifi><p3><sg>$^?/?<sent>$ ^Аны/ул<prn><dem><acc>/ул<prn><pers><p3><sg><acc>$ ^күрдегезме/күр<v><tv><ifi><p2><frm><pl>+мы<qst>/күр<v><tv><ifi><p2><frm><sg>+мы<qst>/күр<v><tv><ifi><p2><pl>+мы<qst>$^?/?<sent>$
[/dWj4bIyccaEm]
[ge-vweSjcYgh#0] ^11/11<num>/11<num><subst><nom>$ 	^Шуннан соң/шуннан соң<adv>$ ^аңа/ул<prn><dem><dat>/ул<prn><pers><p3><sg><dat>$ ^бәләкәй/бәләкәй<adj>/бәләкәй<adj><advl>/бәләкәй<adj><subst><nom>/бәләкәй<adj>+и<cop><aor><p3><pl>/бәләкәй<adj>+и<cop><aor><p3><sg>/бәләкәй<adj><subst><nom>+и<cop><aor><p3><pl>/бәләкәй<adj><subst><nom>+и<cop><aor><p3><sg>$ ^бер/бер<num>/бер<det><ind>/бер<num><subst><nom>/бер<num><subst><nom>+и<cop><aor><p3><pl>/бер<num><subst><nom>+и<cop><aor><p3><sg>$ ^кул да/кул<n><nom>+да<cnjcoo>/кул<n><nom>+да<postadv>/кул<n><nom>+и<cop><aor><p3><pl>+да<cnjcoo>/кул<n><nom>+и<cop><aor><p3><pl>+да<postadv>/кул<n><nom>+и<cop><aor><p3><sg>+да<cnjcoo>/кул<n><nom>+и<cop><aor><p3><sg>+да<postadv>$ ^күренә/күр<v><tv><pass><prc_impf>/күр<v><tv><pass><pres><p3><sg>$^./.<sent>$ ^Якынрак/якын<adj><comp>/якын<adj><comp><advl>/якын<adj><comp><subst><nom>/якын<adj><comp>+и<cop><aor><p3><pl>/якын<adj><comp>+и<cop><aor><p3><sg>/якын<adj><comp><subst><nom>+и<cop><aor><p3><pl>/якын<adj><comp><subst><nom>+и<cop><aor><p3><sg>$ ^килгәч/кил<vaux><gna_after>/кил<v><tv><gna_after>/кил<v><iv><gna_after>$^,/,<cm>$ ^ул/ул<n><attr>/ул<n><nom>/ул<det><dem>/ул<prn><dem><nom>/ул<prn><pers><p3><sg><nom>/бул<v><tv><imp><p2><sg>/бул<v><iv><imp><p2><sg>/ул<n><nom>+и<cop><aor><p3><pl>/ул<n><nom>+и<cop><aor><p3><sg>/ул<prn><dem><nom>+и<cop><aor><p3><pl>/ул<prn><dem><nom>+и<cop><aor><p3><sg>$ ^башын/баш<n><px3sp><acc>/баш<adj><subst><px3sp><acc>$ ^да/да<cnjcoo>/да<loc>/да<postadv>$ ^күрә/күр<v><tv><prc_impf>/күрә<post>/күр<v><tv><pres><p3><sg>$^./.<sent>$ ^Ул/ул<n><attr>/ул<n><nom>/ул<det><dem>/ул<prn><dem><nom>/ул<prn><pers><p3><sg><nom>/бул<v><tv><imp><p2><sg>/бул<v><iv><imp><p2><sg>/ул<n><nom>+и<cop><aor><p3><pl>/ул<n><nom>+и<cop><aor><p3><sg>/ул<prn><dem><nom>+и<cop><aor><p3><pl>/ул<prn><dem><nom>+и<cop><aor><p3><sg>$ ^көлеп/көл<v><tv><gna_perf>/көл<v><tv><prc_perf>/көл<v><iv><gna_perf>/көл<v><iv><prc_perf>$ "^Сине/син<prn><pers><p2><sg><acc>$ ^таптым/тап<v><tv><ifi><p1><sg>$^!/!<sent>$" ^ди/ди<v><tv><imp><p2><sg>$^./.<sent>$ ^Икесе дә/ике<num><subst><px3sp><nom>+да<cnjcoo>/ике<num><subst><px3sp><nom>+да<postadv>/ике<num><subst><px3sp><nom>+и<cop><aor><p3><pl>+да<cnjcoo>/ике<num><subst><px3sp><nom>+и<cop><aor><p3><pl>+да<postadv>/ике<num><subst><px3sp><nom>+и<cop><aor><p3><sg>+да<cnjcoo>/ике<num><subst><px3sp><nom>+и<cop><aor><p3><sg>+да<postadv>$ ^шат/шат<adj>/шат<n><attr>/шат<n><nom>/шат<adj><advl>/шат<adj><subst><nom>/шат<adj>+и<cop><aor><p3><pl>/шат<adj>+и<cop><aor><p3><sg>/шат<n><nom>+и<cop><aor><p3><pl>/шат<n><nom>+и<cop><aor><p3><sg>/шат<adj><subst><nom>+и<cop><aor><p3><pl>/шат<adj><subst><nom>+и<cop><aor><p3><sg>$ ^булып/бул<vaux><gna_perf>/бул<vaux><prc_perf>/бул<v><tv><gna_perf>/бул<v><tv><prc_perf>/бул<v><iv><gna_perf>/бул<v><iv><prc_perf>/бул<v><iv><gna_perf>$ ^өйгә/өй<n><dat>$ ^кайталар/кайт<v><tv><pres><p3><pl>/кайт<v><iv><pres><p3><pl>/кайта<n><pl><nom>/кайта<n><pl><nom>+и<cop><aor><p3><pl>/кайта<n><pl><nom>+и<cop><aor><p3><sg>$^,/,<cm>$ ^берәр нәрсә/берәр нәрсә<prn><ind><nom>/берәр нәрсә<prn><ind><nom>+и<cop><aor><p3><pl>/берәр нәрсә<prn><ind><nom>+и<cop><aor><p3><sg>$ ^ашарга да/аш<v><tv><inf>+да<cnjcoo>/аш<v><tv><inf>+да<postadv>/аш<v><iv><inf>+да<cnjcoo>/аш<v><iv><inf>+да<postadv>/аша<v><tv><inf>+да<cnjcoo>/аша<v><tv><inf>+да<postadv>/аш<v><tv><gpr_fut><subst><dat>+да<cnjcoo>/аш<v><tv><gpr_fut><subst><dat>+да<postadv>/аш<v><iv><gpr_fut><subst><dat>+да<cnjcoo>/аш<v><iv><gpr_fut><subst><dat>+да<postadv>/аша<v><tv><gpr_fut><subst><dat>+да<cnjcoo>/аша<v><tv><gpr_fut><subst><dat>+да<postadv>$ ^су/су<n><attr>/су<n><nom>/су<n><nom>+и<cop><aor><p3><pl>/су<n><nom>+и<cop><aor><p3><sg>$ ^эчеп/эч<v><tv><gna_perf>/эч<v><tv><prc_perf>$ ^алырга/ал<vaux><inf>/ал<v><tv><inf>/ал<vaux><gpr_fut><subst><dat>/ал<v><tv><gpr_fut><subst><dat>$ ^вакыт/вакыт<n><attr>/вакыт<n><nom>/вакыт<n><nom>+и<cop><aor><p3><pl>/вакыт<n><nom>+и<cop><aor><p3><sg>$^!/!<sent>$
[/ge-vweSjcYgh]
[qoJRqp_TnbH_#0] ^4/4<num>/4<num><subst><nom>$ 	^Гөлнараның да/Гөлнара<np><ant><f><gen>+да<cnjcoo>/Гөлнара<np><ant><f><gen>+да<postadv>/Гөлнара<np><ant><f><gen>+да<cnjcoo><err_orth>/Гөлнара<np><ant><f><gen>+да<postadv><err_orth>$ ^эте/эт<n><px3sp><nom>/эт<n><px3sp><nom>+и<cop><aor><p3><pl>/эт<n><px3sp><nom>+и<cop><aor><p3><sg>$ ^бармы/бар<adj>+мы<qst>/бар<n><nom>+мы<qst>/бар<adj><subst><nom>+мы<qst>/бар<adj>+и<cop><aor><p3><pl>+мы<qst>/бар<adj>+и<cop><aor><p3><sg>+мы<qst>/бар<n><nom>+и<cop><aor><p3><pl>+мы<qst>/бар<n><nom>+и<cop><aor><p3><sg>+мы<qst>/бар<adj><subst><nom>+и<cop><aor><p3><pl>+мы<qst>/бар<adj><subst><nom>+и<cop><aor><p3><sg>+мы<qst>$^?/?<sent>$ ^Юк/юк<ij>/юк<adj>/юк<phrase>/Юк<np><top><attr>/Юк<np><top><nom>/юк<adj><subst><nom>/юк<adj>+и<cop><aor><p3><pl>/юк<adj>+и<cop><aor><p3><sg>/Юк<np><top><nom>+и<cop><aor><p3><pl>/Юк<np><top><nom>+и<cop><aor><p3><sg>/юк<adj><subst><nom>+и<cop><aor><p3><pl>/юк<adj><subst><nom>+и<cop><aor><p3><sg>$^,/,<cm>$ ^Гөлнараның/Гөлнара<np><ant><f><gen>/Гөлнара<np><ant><f><gen><err_orth>$ ^эте/эт<n><px3sp><nom>/эт<n><px3sp><nom>+и<cop><aor><p3><pl>/эт<n><px3sp><nom>+и<cop><aor><p3><sg>$ ^юк/юк<ij>/юк<adj>/юк<phrase>/юк<adj><subst><nom>/юк<adj>+и<cop><aor><p3><pl>/юк<adj>+и<cop><aor><p3><sg>/юк<adj><subst><nom>+и<cop><aor><p3><pl>/юк<adj><subst><nom>+и<cop><aor><p3><sg>$^,/,<cm>$ ^аның/ул<prn><dem><gen>/ул<prn><pers><p3><sg><gen>$ ^песие/песи<n><px3sp><nom>/песи<n><px3sp><nom>+и<cop><aor><p3><pl>/песи<n><px3sp><nom>+и<cop><aor><p3><sg>$ ^бар/бар<adj>/бар<phrase>/бар<n><attr>/бар<n><nom>/бар<det><qnt>/бар<adj><subst><nom>/бар<v><tv><imp><p2><sg>/бар<v><iv><imp><p2><sg>/бар<adj>+и<cop><aor><p3><pl>/бар<adj>+и<cop><aor><p3><sg>/бар<n><nom>+и<cop><aor><p3><pl>/бар<n><nom>+и<cop><aor><p3><sg>/бар<adj><subst><nom>+и<cop><aor><p3><pl>/бар<adj><subst><nom>+и<cop><aor><p3><sg>$^./.<sent>$ ^Тик/тик<cnjcoo>/тик<adv>$ ^песи/песи<n><attr>/песи<n><nom>/песи<n><nom>+и<cop><aor><p3><pl>/песи<n><nom>+и<cop><aor><p3><sg>$ ^өйдә/өй<n><loc>/өй<n><loc>+и<cop><aor><p3><pl>/өй<n><loc>+и<cop><aor><p3><sg>$^,/,<cm>$ ^йоклый/йокла<v><tv><prc_impf>/йокла<v><iv><prc_impf>/йокла<v><tv><pres><p3><sg>/йокла<v><iv><pres><p3><sg>$^./.<sent>$
[/qoJRqp_TnbH_]
[re-0OM3k9nu_#0] ^9/9<num>/9<num><subst><nom>$ 	^Гөлнара/Гөлнара<np><ant><f><nom>/Гөлнара<np><ant><f><nom><err_orth>/Гөлнара<np><ant><f><nom>+и<cop><aor><p3><pl>/Гөлнара<np><ant><f><nom>+и<cop><aor><p3><sg>/Гөлнара<np><ant><f><nom>+и<cop><aor><p3><pl><err_orth>/Гөлнара<np><ant><f><nom>+и<cop><aor><p3><sg><err_orth>$ ^әкрен генә/әкрен генә<adv>/әкрен<adj>+гына<postadv>/әкрен<adj><advl>+гына<postadv>/әкрен<adj><subst><nom>+гына<postadv>/әкрен<adj>+и<cop><aor><p3><pl>+гына<postadv>/әкрен<adj>+и<cop><aor><p3><sg>+гына<postadv>/әкрен<adj><subst><nom>+и<cop><aor><p3><pl>+гына<postadv>/әкрен<adj><subst><nom>+и<cop><aor><p3><sg>+гына<postadv>$ ^бакчаның/бакча<n><gen>$ ^эчендә/эч<n><px3sp><loc>/эч<n><px3sp><loc>+и<cop><aor><p3><pl>/эч<n><px3sp><loc>+и<cop><aor><p3><sg>$ ^йөреп/йөр<vaux><gna_perf>/йөр<vaux><prc_perf>/йөр<v><tv><gna_perf>/йөр<v><tv><prc_perf>/йөр<v><iv><gna_perf>/йөр<v><iv><prc_perf>/йөр<vaux><gna_perf>/йөр<vaux><prc_perf>/йөр<v><tv><gna_perf>/йөр<v><tv><prc_perf>/йөр<v><iv><gna_perf>/йөр<v><iv><prc_perf>$ ^тора/тор<vaux><prc_impf>/тор<v><tv><prc_impf>/тор<v><iv><prc_impf>/тор<vaux><pres><p3><sg>/тор<v><tv><pres><p3><sg>/тор<v><iv><pres><p3><sg>$^./.<sent>$ ^Һаман/һаман<adv>$ ^Әхмәтне/Әхмәт<np><top><acc>/Әхмәт<np><ant><m><acc>/Әхмәт<np><top><acc><err_orth>/Әхмәт<np><ant><m><acc><err_orth>$ ^табарга/тап<v><tv><inf>/тап<v><tv><gpr_fut><subst><dat>$ ^тырыша/тырыш<v><tv><prc_impf>/тырыш<v><iv><prc_impf>/тырыш<v><tv><pres><p3><sg>/тырыш<v><iv><pres><p3><sg>$^./.<sent>$ ^Өстәл/өстәл<n><attr>/өстәл<n><nom>/өстә<v><tv><pass><imp><p2><sg>/өстәл<n><nom>+и<cop><aor><p3><pl>/өстәл<n><nom>+и<cop><aor><p3><sg>$ ^белән/белән<cnjcoo>/белән<post>$ ^утыргычлар/утыргыч<n><pl><nom>/утыргыч<n><pl><nom>+и<cop><aor><p3><pl>/утыргыч<n><pl><nom>+и<cop><aor><p3><sg>$ ^астында/аст<n><px3sp><loc>/аст<n><px3sp><loc>+и<cop><aor><p3><pl>/аст<n><px3sp><loc>+и<cop><aor><p3><sg>$ ^карый/кара<vaux><prc_impf>/кара<v><tv><prc_impf>/карый<n><attr>/карый<n><nom>/кара<vaux><pres><p3><sg>/кара<v><tv><pres><p3><sg>/карый<n><nom>+и<cop><aor><p3><pl>/карый<n><nom>+и<cop><aor><p3><sg>$^,/,<cm>$ ^әмма/әмма<cnjcoo>$ ^Әхмәт/Әхмәт<np><top><attr>/Әхмәт<np><top><nom>/Әхмәт<np><ant><m><nom>/Әхмәт<np><top><attr><err_orth>/Әхмәт<np><top><nom><err_orth>/Әхмәт<np><ant><m><nom><err_orth>/Әхмәт<np><top><nom>+и<cop><aor><p3><pl>/Әхмәт<np><top><nom>+и<cop><aor><p3><sg>/Әхмәт<np><ant><m><nom>+и<cop><aor><p3><pl>/Әхмәт<np><ant><m><nom>+и<cop><aor><p3><sg>/Әхмәт<np><top><nom>+и<cop><aor><p3><pl><err_orth>/Әхмәт<np><top><nom>+и<cop><aor><p3><sg><err_orth>/Әхмәт<np><ant><m><nom>+и<cop><aor><p3><pl><err_orth>/Әхмәт<np><ant><m><nom>+и<cop><aor><p3><sg><err_orth>$ ^анда/ул<prn><dem><loc>/ул<prn><pers><p3><sg><loc>/ул<prn><dem><loc>+и<cop><aor><p3><pl>/ул<prn><dem><loc>+и<cop><aor><p3><sg>$ ^юк/юк<ij>/юк<adj>/юк<phrase>/юк<adj><subst><nom>/юк<adj>+и<cop><aor><p3><pl>/юк<adj>+и<cop><aor><p3><sg>/юк<adj><subst><nom>+и<cop><aor><p3><pl>/юк<adj><subst><nom>+и<cop><aor><p3><sg>$^./.<sent>$ ^Бөтен/бөтен<adj>/бөтен<det><qnt>/бөтен<adj><subst><nom>/бөтен<adj>+и<cop><aor><p3><pl>/бөтен<adj>+и<cop><aor><p3><sg>/бөтен<adj><subst><nom>+и<cop><aor><p3><pl>/бөтен<adj><subst><nom>+и<cop><aor><p3><sg>$ ^урында/урын<n><loc>/урын<n><loc>+и<cop><aor><p3><pl>/урын<n><loc>+и<cop><aor><p3><sg>$ ^карый/кара<vaux><prc_impf>/кара<v><tv><prc_impf>/карый<n><attr>/карый<n><nom>/кара<vaux><pres><p3><sg>/кара<v><tv><pres><p3><sg>/карый<n><nom>+и<cop><aor><p3><pl>/карый<n><nom>+и<cop><aor><p3><sg>$^,/,<cm>$ ^әмма/әмма<cnjcoo>$ ^Әхмәтне/Әхмәт<np><top><acc>/Әхмәт<np><ant><m><acc>/Әхмәт<np><top><acc><err_orth>/Әхмәт<np><ant><m><acc><err_orth>$ ^таба/тап<v><tv><prc_impf>/таба<post>/таба<n><attr>/таба<n><nom>/тап<v><tv><pres><p3><sg>/таба<n><nom>+и<cop><aor><p3><pl>/таба<n><nom>+и<cop><aor><p3><sg>$ ^алмый/ал<vaux><neg><gna_perf>/ал<vaux><neg><prc_impf>/ал<vaux><neg><prc_perf>/ал<v><tv><neg><gna_perf>/ал<v><tv><neg><prc_impf>/ал<v><tv><neg><prc_perf>/ал<vaux><neg><pres><p3><sg>/ал<v><tv><neg><pres><p3><sg>$^./.<sent>$
[/re-0OM3k9nu_]
